臺灣高等法院臺中分院刑事判決
110年度原上訴字第45號
上  訴  人  
即  被  告  林宥凱




選任辯護人  周仲鼎律師
            張瓊云律師
上  訴  人  
即  被  告  楊恩慈



選任辯護人  賴柔樺律師（法扶律師）
上  訴  人  
即  被  告  徐廣達



選任辯護人  侯珮琪律師（法扶律師）
上  訴  人  
即  被  告  張群承




選任辯護人  張淑琪律師
上列上訴人即被告等因毒品危害防制條例等案件，不服臺灣臺中
地方法院110年度軍訴字第5號，中華民國110年8月11日第一審判
決（起訴案號：臺灣臺中地方檢察署110年度偵字第3923、3924
、5009、5013、5016、17119號、110年度軍偵字第4、23號；移
送併案審理案號：110年度偵字第20715號，提起上訴，本院判決
如下：
    主  文
原判決關於：㈠甲○○所犯如其附表編號1所示罪刑及沒收暨定應執
行刑部分，㈡丁○○部分，㈢戊○○所犯如其附表七編號11之沒收部分
，均撤銷。
甲○○犯如附表編號1所示之罪，處如附表編號1所示之刑及沒收。
丁○○犯如附表編號9至12所示之罪，各處如附表編號9至12所示之
刑及沒收。應執行有期徒刑肆年貳月。
其他上訴駁回。
甲○○上開上訴駁回與撤銷改判部分，應執行有期徒刑陸年。
    事  實
一、甲○○於民國109年9月間，發起三人以上以實施最重本刑逾5
    年以上有期徒刑之販賣毒品罪，所組成具有持續性、牟利性
    之有結構性販毒犯罪組織，由其主持該販毒犯罪組織，指使
    組織成員從事販賣毒品之工作，並招募庚○○、丁○○（時為現
    役軍人）、乙○○、丙○○、楊○○（上三人以下所為犯行，經原
    審判決後，乙○○提起上訴後，撤回上訴，丙○○提起上訴，未
    敘明上訴具體理由，經定期命補正，逾期未補正，經本院另
    行判決駁回上訴，楊○○則未據上訴；是上三人犯行部分，均
    已告確定）、盧○○（另案經檢察官以109年度偵字第31677號
    起訴審理中）等人基於參與犯罪組織之犯意聯絡，加入為該
    販毒犯罪組織成員。甲○○明知第二級毒品甲基-α-砒硌啶苯
    己酮、第三級毒品愷他命、4-甲基甲基卡西酮（4-Methylme
    thcathinone、Mephedrone、4-MMC）、甲基-N,N-二甲基卡
    西酮（Methyl-N,N-Dimethy1cathinone）、硝甲西泮（Nime
    tazepam）、3,4-亞甲基雙苯基乙基胺丁酮（Eutylone）、
    第四級毒品硝西泮（Nitrazepam）分別為毒品危害防制條例
    第2條第2、3、4項所列管之毒品，不得非法持有販賣，竟基
    於意圖販賣而持有第二、三、四毒品之犯意，先後於不詳時
    地向真實姓名年籍不詳之成年人、戊○○（所為販賣毒品犯行
    如下述事實欄二所示）等人購買第三級毒品愷他命、含有第
    二、三、四級毒品成分之毒咖啡包（各該毒咖啡包所含毒品
    成分，詳如附表二【於甲○○處扣得】、附表三【於庚○○處扣
    得】）後，藏放在甲○○位在臺中市○○區○○路00○00號居所。
    甲○○並分別與亦明知第三級毒品愷他命、4-甲基甲基卡西酮
    、甲基-N,N-二甲基卡西酮、硝甲西泮、3,4-亞甲基雙苯基
    乙基胺丁酮、第四級毒品硝西泮為毒品危害防制條例第2條
    第3、4項所列管之毒品，不得非法持有及販賣之組織成員庚○○、丁○○、乙○○、丙○○、楊○○及盧○○（另案起訴審理中）等
    組織成員，共同基於販賣第三級、第四級毒品以營利之犯意
    聯絡，將庚○○、丁○○、乙○○、丙○○、楊○○及盧○○等人分為早
    班、晚班2組，各輪班者於值班前會至甲○○上開居所分別拿
    取工作手機及愷他命、含有第三、四級毒品毒咖啡包，然後
    在下班時，再回至甲○○居所繳還工作手機、賣剩之毒品、扣
    除販售愷他命、毒咖啡包可抽取報酬（每人各販賣一公克愷
    他命、一包毒咖啡包，分別可抽取新臺幣【下同】50至300
    元不等之金額）後之販毒所得給甲○○。甲○○並會在工作手機
    或庚○○、丁○○、乙○○、丙○○、楊○○及盧○○等人之手機下載「
    Zenly」APP（好友位置定位軟體），藉以掌控其等行蹤及值
    班狀況，至於該販毒組織與購毒者聯絡交易方式，則是甲○○
    以工作用手機在通訊軟體微信上創立「Mvp經濟娛樂」、「8
    57經紀娛樂」帳號，自行或交由販毒組織成員在前開微信帳
    號上發布販賣毒品愷他命、毒咖啡包之訊息，甲○○或分組值
    班之人，在工作手機上接收到購毒者洽購毒品之訊息後，即
    與購毒者約定交易之時間、地點，再由輪值之人開車至約定
    地點販賣毒品給購毒者（各次販毒者、購毒者、交易時間、
    販賣毒品種類、數量及金額，均詳如附表一所載；另非屬前
    述犯罪組織成員之林○○則共同參與其中附表一編號3至8所示
    販賣第三級毒品愷他命、含有第三、四級毒品毒咖啡包犯行
    ，林○○此部分犯行，經原審法院判處罪刑，未據上訴，已告
    確定）。
二、戊○○明知第三級毒品4-甲基甲基卡西酮、甲基-N,N-二甲基
    卡西酮、硝甲西泮、第四級毒品硝西泮為毒品危害防制條例
    第2條第3項所列管之毒品，不得非法販賣，竟基於販賣第三
    級、第四級毒品以營利之犯意，於109年11月17日0時48分許
    ，在臺中市○○區○○路0段000號8樓810室住居所之地下室停車
    場，以25萬元之價格，將含有上開第三、四級毒品之毒咖啡
    包1袋（約1000包）賣給甲○○。甲○○再駕駛車牌號碼000-000
    0號自小客車將所購得之毒咖啡包載回臺中市○○區○○路00○00
    號居所藏放，俟機交由其販毒組織成員攜出販賣。
三、嗣因庚○○、林○○於附表一編號8之販賣毒品予購毒者李○○之
    過程中，為員警發現而於毒品交易完成後，現場將庚○○、林
    ○○逮捕，並自庚○○身上扣得如附表三所示之物，乃循線於11
    0年1月22日19時15分許，由檢察官指揮員警至甲○○位在臺中
    市○○區○○路00○00號逕行搜索，扣得如附表二、二之一所示
    之物；並持臺灣臺中地方法院法官核發之搜索票分別於110
    年1月26日下午2時許，至臺中市○○區○○○街000號，查獲乙○○
    並扣得如附表四所示之物；110年1月26日下午3時20分許，
    至臺中市○○區○○路000巷00號，查獲丙○○並扣得附表五所示
    之物；110年1月27日上午11時24分至臺中市○區○○路000巷0
    號1室，查獲丁○○並扣得附表六所示之物；於110年1月27日
    下午14時55分許，至戊○○位在臺中市○○區○○路0段000號8樓8
    10室、同棟6樓620室及地下室停車場等處搜索，扣得如附表
    七所示之物，而查悉上情。
四、案經臺中市政府警察局第六分局、臺中市政府警察局刑事警
    察大隊報告臺灣臺中地方檢察署檢察官指揮偵辦後偵查起訴
    及移送併辦。 
    理  由
壹、證據能力方面
一、本判決以下所引用被告以外之人於審判外之言詞或書面陳述
    ，檢察官、上訴人即被告甲○○、庚○○、丁○○、戊○○（下均簡
    稱被告）及其等之辯護人均未爭執證據能力，且迄本院言詞
    辯論終結前均未聲明異議，復經本院審酌各該證據作成之客
    觀情況，均無違法不當，亦無顯不可信情形，以之作為證據
    均屬適當，依刑事訴訟法第159條之5規定，均具有證據能力
    。至於組織犯罪防制條例第12條明定「訊問證人之筆錄，以
    在檢察官或法官面前作成，並經踐行刑事訴訟法所定訊問證
    人之程序者為限，始得採為證據。」，則本案關於證人之警
    詢筆錄，既非在檢察官或法官面前作成，依上述規定，自不
    得作為認定被告涉犯組織犯罪防制條例罪名之事證，是證人
    警詢筆錄於認定被告等人違反組織犯罪防制條例罪名時並無
    證據能力。
二、其餘認定事實所引用之非供述證據，並無證據證明係公務員
    違背法定程序所取得，且就本案待證事項復具有相當關連性
    ，亦無刑事訴訟法第159條之4顯有不可信之情況與不得作為
    證據之情形，且經本院於審理期日依法進行證據之調查、辯
    論，依同法第158條之4規定之反面解釋，亦均應有證據能力
    。
貳、認定犯罪事實所憑之證據及理由
一、訊據被告甲○○、庚○○、丁○○、戊○○對於上開犯罪事實分別警
    詢、偵查、原審及本院審理時均坦承不諱，且與同案被告丙○○、乙○○、楊○○、林○○等人證述內容（參偵5013卷一第23至
    38、365至369頁，聲羈63卷第23至27頁，偵5013卷一第395
    至403頁，偵5013號卷二第177、178、189至192、219、220
    、227至229頁，原審卷一第125至130、305至321、333至381
    頁，偵5009卷第21至31、33至39、231至235、255至257、26
    9、270、319、320頁，聲羈64卷第23至27頁，原審卷一第11
    3至117、363至379頁，原審卷二第333至381頁，本院卷一第
    255至261頁，本院卷二第125至132頁；他卷二第231至237、
    491、492頁，他卷四第17至20、317至320頁，他卷五第23至
    25頁，原審卷一第403至419頁，原審卷二第333至381頁，偵
    3924卷第11至20、131至137頁，原審卷二第249至264、333
    至381頁）、證人即另案被告盧○○於警詢、偵查之證述內容
    （參偵31677影卷第23至29、31至35、139至143頁，聲羈652
    卷第15至17頁，偵31677影卷第215、216頁），均大致相符
    ，並經購毒者廖○○、宋○○、詹○○、李○○、洪○○、陳○○、洪○○
    、李○○等人分別於警詢及偵查具結證述明確（參偵31677影
    卷第53至56、123、124頁，他卷一第449至454、507、508頁
    ；他卷二第5至23、161至163頁，他卷二第169至174、175至
    177、221至225頁，他卷三第3至8、71至73頁，他卷四第333
    至339、417至419頁，他卷三第77至84、147至149頁，原審
    卷二第199至203，他卷五第11、12頁），且有臺中市政府警
    察局刑事警察大隊109年10月15日偵查報告（參他卷一第7至
    20頁）、臺中市政府警察局第六分局偵查隊109年12月11日
    、109年12月22日、110年1月4日、110年1月22日偵查報告（
    參他卷一第89至191、303至307、335至438頁，逕搜卷第9至
    11頁）、車號查詢汽車車籍資料、車輛詳細資料報表及車行
    紀錄（參他卷一第25、31、37、45頁，他卷二第213頁，偵3
    923卷二第451至457頁）、指認犯罪嫌疑人紀錄表（參他卷
    一第455至463頁，他卷二第25至43、187至190、241至259頁
    ，他卷三第9至27、85至103頁，他卷四第341至359頁，偵39
    23卷一第77至82頁，偵3923卷三第89至94頁，偵3924卷第21
    至32頁，偵5009卷第41至51、69至79、93至103頁，偵5016
    卷一第17至35頁，軍偵4卷第247至252頁）、毒品交易蒐證
    照片（參他卷一第491至499頁，他卷二第73至133、191至20
    1、261至273、273至299、327至359、383至403、455至461
    、481至483頁，他卷三第33至45頁，他卷四第369至375、37
    7至387、389至399頁，偵5016卷一第169至253、413至415頁
    ）、搜索扣押筆錄及扣押物品目錄表（參他卷二第181至185
    頁，偵3923卷一第85至89頁，偵3923卷二第27至33頁，偵50
    09卷第107至111頁，偵5013卷一第109至113頁，偵5016卷一
    第39至43、49至53、57至61頁，軍偵4卷第51至55頁）、扣
    案物翻拍照片（參他卷二第203至208頁，偵3923卷二第35至
    93頁，偵5013卷一第353頁，偵5016卷一第109至167頁）、
    查獲現場照片（參偵5016卷一第89至107頁）、手機內容及
    通話對話紀錄翻拍照片（參他卷二第209至211頁，偵3923卷
    一第145至147頁，偵3923卷二第107至113、141至153頁，偵
    3923卷三第97至115頁，軍偵4卷第253至257頁，偵5009卷第
    263、265頁，偵5016卷二第17至123頁）；衛生福利部草屯
    療養院110年1月28日草療鑑字第1100100358號、110年2月1
    日草療鑑字第1100100326號、110年2月17日草療鑑字第0000
    000000號、110年2月17日草療鑑字第0000000000號、110年1
    月25日草療鑑字第0000000000號、110年3月8日草療鑑字第1
    100300041號鑑驗書（參偵5016卷一第475至477頁，偵3923
    卷三第39、41、43至45、47、79頁）、109年10月16日草療
    鑑字第1091000206號、0000000000號鑑驗書（參偵31677影
    卷第191、193頁）、內政部警政署刑事警察局110年4月26日
    刑鑑字第1100015076號鑑定書（參偵3923卷三第349至355頁
    ）、110年7月19日刑鑑字第1100021095號鑑定書（參原審卷
    二第387至389頁）等件附卷可稽，復有查扣如附表二、二之
    一、三、四、五、六、七所示之物可資佐證，被告甲○○、庚○○、丁○○、戊○○等人任意性之自白，核與事實相符，足以採
    信為真實。
二、被告甲○○對於其意圖販賣而持有含有第二、三、四級毒品置
    放於住處為警查獲等情，於原審及本院審理時坦承在卷，其
    前雖曾辯稱因為買錯而買到另含有第二級毒品的毒咖啡包（
    詳如附表二編號2【549包】、編號5【33包】、編號12②【11
    9包】），才會放在家中，沒有要販賣等語；然查，被告甲○○發起主持販毒組織以販毒營利，果有買錯毒品，當會尋求
    賣家退貨避免損失，而無置放住處不管逕蒙受虧損之理，又
    被告雖於警詢曾供稱自身亦有施用毒咖啡包，惟其所購入含
    有第二級毒品成分之毒咖啡包經警查獲之逾700包，數量甚
    多，核與一般人施用毒品習慣，因有購毒來源供應之固定管
    道，且基於人體對於毒品耐受性而每次施用毒品之數量有限
    ，及為確保毒品之安全性及新鮮度，避免大量攜帶持有易遭
    檢警查獲之風險，多於有施用毒品需求時始會向毒品供應方
    索取或購買，而不致囤積大量毒品供己施用，是應認被告甲○○於原審及本院審理時坦認為販賣而持有含有第二級毒品成
    分毒咖啡包之自白，方與實情相符可信。又被告甲○○供稱並
    沒有拿含有第二級毒品成分之毒咖啡包給本案販毒組織成員
    販賣等語在卷（參原審卷一第92頁）；經查：附表一編號1
    所販賣之毒咖啡包含有第三、四級毒品成分，有臺灣臺中地
    方檢察署109年度偵字第31677號起訴書附卷可稽（參偵3923
    卷三第373至375頁），並經調閱該販賣毒品案件之偵審卷宗
    查核屬實，有偵、審影卷可憑（鑑定書附於該案件偵31677
    影卷第191、193頁）；附表一編號8被告庚○○販賣已交付予
    購毒者李○○之毒咖啡包7包（附表三之一）、被告庚○○攜往
    販賣所餘之毒咖啡包6包（附表三編號2），與於被告甲○○住
    處查獲之附表二編號3毒咖啡包，外包裝均相同為抖音圖案
    ，且經送鑑定結果，內含有第三、四級毒品成分（詳附表二
    編號3、附表三編號2、附表三之一所載），有衛生福利部草
    屯療養院草療鑑字第1100100326、0000000000、0000000000
    、0000000000號鑑驗書附卷可憑（參偵3923號卷三第39、41
    、43至45、47頁），又證人即購毒者李○○固於警偵詢證述有
    購買毒咖啡包三次即附表一編號6、7、8，然除證述係購得
    抖音圖案之毒咖啡包外，並無證述尚購買其他附表二所示亦
    併含有第二級毒品成分之毒咖啡包，基於罪疑唯輕原則，認
    附表一編號6、7、8所販賣交易完成之毒咖啡包，係含有第
    三級、第四級毒品，而未混合含有第二級毒品，另附表一編
    號2至5、9至16，經查獲交易之毒品均為第三級毒品愷他命
    ，均足證被告甲○○上開所言未交付第二級毒品與被告庚○○、
    丁○○、乙○○、丙○○、楊○○等人販賣屬實，並經原審公訴檢察
    官當庭補充表示刪除關於被告庚○○、丁○○、乙○○、丙○○、楊
    ○○、林○○等人販賣第二級毒品之犯行及起訴書附表一編號6
    至8關於第二級毒品之贅載，更正如上開事實欄二、三及附
    表一編號6至8所載（參原審卷二第337至340頁）。另被告戊○○經警查獲之毒咖啡包，經送鑑驗結果均含有第三、四級毒
    品成分，有內政部警政署刑事警察局刑鑑字第1100021095號
    鑑定書附卷可稽（參原審卷二第387至389頁），是其供承販
    售予被告甲○○之毒咖啡包為含有第三、四級毒品成分之毒咖
    啡包，要屬真實堪以認定。
三、被告甲○○為販賣毒品發起主持本案販毒犯罪組織，並招募組
    織成員，指使組織成員聽命於其指定販毒工作任務之實現，
    又被告庚○○、丁○○、乙○○、丙○○、楊○○及另案被告盧○○等人
    參與加入本案販毒犯罪組織，輪班共同販賣第三級毒品愷他
    命或含有第三、四級毒品成分之毒咖啡包，可知該販毒犯罪
    組織成員已達3名以上。且被告等人所為販賣第三、四級毒
    品罪，係屬最重本刑逾5年有期徒刑之罪，而該販毒犯罪組
    織自109年9月起至為警查獲止，已存續相當之時間，且該販
    毒集團所實施之販賣毒品罪，就毒品保管取得、廣告訊息發
    送、利潤計算與分配、帳款收取、聯繫購毒者及販毒者輪班
    送貨等環節，係由多人分工處理，且分工明確，並有排班制
    度，並由專人負責收取、管理值班販毒所得及數量，具有一
    定內部管理結構，堪認係經由縝密計畫與分工及互相配合而
    完成之組織性及集團性犯罪，且顯非為立即實施犯罪而隨意
    組成，並已足以顯示犯罪組織內部指揮從屬等層級管理的特
    性，核屬由多數人組成之於一定期間內存續已實施販毒為手
    段牟利之具有完善結構之組織，而係3人以上以犯最重本刑
    逾5年以上有期徒刑之罪，所組成具有持續性、牟利性之有
    結構性組織，屬組織犯罪防制條例第2條規定之犯罪組織。
四、按販賣毒品係違法行為，非可公然為之，亦無公定之價格，
    不論任何包裝，均可任意分裝增減分量，而每次買賣之價量
    ，亦可能隨時依雙方間之關係深淺、資力、需求量及對行情
    之認知、來源是否充裕、查緝是否嚴緊，購買者被查獲時供
    述購買對象之可能性風險之評估等，因而異其標準，並機動
    調整，非可一概而論，販賣之利得除經坦承犯行或價量俱臻
    明確外，委難察得實情，販賣之人從價差或量差中牟利方式
    雖異，其意圖營利之非法販賣行為則一；又我國查緝毒品交
    易之執法甚嚴，對於販賣毒品者尤科以重度刑責，且毒品量
    微價高，取得不易，衡諸常情，倘非有利可圖，一般人當無
    干冒嚴查重罰之高度風險而提供毒品給他人之可能，從而，
    舉凡有償交易，除有足以反證其確係另基於某種非圖利本意
    之關係外，自難因無法查悉其販入價格，作為是否高價賣出
    之比較，即可謂其無營利之意思而阻卻販賣犯行之追訴。本
    案被告甲○○、庚○○、丁○○、同案被告乙○○、丙○○、楊○○、林
    ○○等人與附表一所示之購毒者，被告戊○○與甲○○彼此間並無
    特別親屬情誼，且其等販賣毒品確有收取價金獲取報酬而屬
    有償行為乙節，業據被告等人及購毒者等均陳證在卷屬實，
    足認被告等人主觀上應有營利之意圖甚明。
五、綜上，本案事證明確，被告甲○○、庚○○、丁○○、戊○○等人所
    犯上開犯行，均事證明確，堪以認定，應予依法論科。
參、論罪理由
一、按行為人於發起或參與販毒犯罪組織之行為繼續中，先後多
    次為販毒之行為，因參與犯罪組織罪為繼續犯，犯罪一直繼
    續進行，直至犯罪組織解散，或其脫離犯罪組織時，其犯行
    始行終結。故該發起、參與犯罪組織與其後之多次加重販毒
    行為皆有所重合，然因行為人僅為一參與犯罪組織行為，侵
    害一社會法益，屬單純一罪，應僅就『該案中』與發起、參與
    犯罪組織罪時間較為密切之首次販毒犯行論以發起或參與犯
    罪組織罪及販賣毒品罪之想像競合犯，而其他之販賣毒品犯
    行，祗需單獨論罪科刑即可，無需再另論以發起或參與犯罪
    組織罪，以避免重複評價（最高法院107年度台上字第1066
    號、109年度台上字第3945號判決意旨參照）。是被告甲○○
    、庚○○、丁○○各為發起、主持或參與該販毒集團，而分別為
    上開各次販毒犯行，應分別就其等各首次販賣毒品之犯行，
    分別論以被告甲○○組織犯罪防制條例第3條第1項前段之發起
    犯罪組織、被告庚○○、丁○○組織犯罪防制條例第3條第1項後
    段之參與犯罪組織罪。
二、109年7月15日修正施行之毒品危害防制條例增定第9條第3項
    ，謂：「犯前5條之罪（按即毒品危害防制條例第4條至第8
    條）而混合二種以上之毒品者，適用其中最高級別毒品之法
    定刑，並加重其刑至二分之一。」該條項所稱之「混合」，
    係指將二種以上之毒品摻雜調合，無從區分而言（如置於同
    一包裝）。考其立法目的，係因目前毒品查緝實務，施用混
    合毒品之型態日益繁多，且因混合毒品之成分複雜，施用後
    所造成之危險性及致死率均高於施用單一種類者，為加強遏
    止混合毒品之擴散，爰增定犯毒品危害防制條例第4條至第8
    條之罪，而有混合二種以上毒品之情形者，加重其刑至二分
    之一。此規定係就犯罪類型變更之個別犯罪行為予以加重，
    當屬刑法分則加重之性質而成為另一獨立之罪。是核被告甲○○、庚○○、丁○○、戊○○所為：
  ㈠被告甲○○：
　1.就事實欄一先後為販賣購得持有第二、三、四級毒品而尚未
    尋得買家即經警查獲，係犯毒品危害防制條例第9條第3項、
    第5條第2項、第3項、第4項意圖販賣而持有第二級毒品而混
    合二種以上毒品、意圖販賣而持有第三級毒品而混合二種以
    上毒品、意圖販賣而持有三級毒品等罪。
　2.就事實欄一附表一編號1，係犯組織犯罪防制條例第3條第1
    項前段發起犯罪組織、第4條第1項招募他人加入組織罪、毒
    品危害防制條例第9條第3項、第4條第3項、第4項之販賣第
    三級毒品而混合二種以上之毒品等罪
　3.就事實欄一附表一編號2至5、9至16係犯毒品危害防制條例
    第4條第3項販賣第三級毒品罪。
　4.就事實欄一附表編號6至8均係犯毒品危害防制條例第9條第3
    項、第4條第3項、第4項之販賣第三級毒品而混合二種以上
    毒品罪。
　5.被告甲○○意圖販賣而持有第二、三、四級不同種類毒品，應
    依想像競合規定，論以意圖販賣而持有第二級毒品罪，又其
    持有毒品過程中，取出販賣，意欲販賣之目的單一，行為有
    部分合致，核與所犯販賣第三、四級毒品罪部分，具有想像
    競合犯關係，應從重論以販賣第三級毒品而混合二種以上毒
    品販賣第三級毒品等罪。
　6.被告甲○○以一行為招募數人、所犯招募他人加入犯罪組織與
    發起犯罪組織等罪，均為想像競合犯，應從重論以發起犯罪
    組織罪。檢察官雖未起訴論以被告上開意圖販賣而持有毒品
    、招募他人加入犯罪組織等罪，然因與起訴有罪認定部分具
    有裁判上一罪關係，為起訴效力所及，並經告知所犯罪名及
    法條，自得併與審理。
  ㈡被告庚○○：
　1.就事實欄一附表一編號2係犯組織犯罪防制條例第3條第1項
    後段參與犯罪組織罪、毒品危害防制條例第4條第3項之販賣
    第三級毒品罪。
　2.就事實欄一附表一編號3至5均係犯毒品危害防制條例第4條
    第3項販賣第三級毒品罪。
　3.就事實欄一附表編號6至8均係犯毒品危害防制條例第9條第3
    項、第4條第3項、第4項之販賣第三級毒品而混合二種以上
    毒品罪。
　4.被告庚○○持有第三級毒品純質淨重5公克以上之低度行為為
    販賣之高度行為吸收，不另論罪。
  ㈢被告丁○○：
  1.就事實欄一附表一編號9係犯組織犯罪防制條例第3條第1項
    後段參與犯罪組織罪、毒品危害防制條例第4條第3項之販賣
    第三級毒品罪。
  2.就事實欄一附表一編號10至12均係犯毒品危害防制條例第4
    條第3項販賣第三級毒品罪。
  ㈣被告戊○○：
  1.就事實欄二係犯毒品危害防制條例第9條第3項、第4條第3項
    、第4項之販賣第三級毒品而混合二種以上毒品罪。
  2.被告戊○○持有第三級毒品純質淨重5公克以上之低度行為為
    販賣之高度行為吸收，不另論罪。
三、就事實欄一附表一編號1犯行部分，被告甲○○與同案被告盧○○、附表一編號2犯行部分，被告甲○○與庚○○及同案被告楊○○
    、附表一編號3至8犯行部分，被告甲○○與庚○○及同案被告林
    ○○、附表一編號9至12犯行部分，被告甲○○與丁○○、附表一
    編號13至14犯行部分，被告甲○○與同案被告丙○○及乙○○、附
    表一編號15至16犯行部分被告甲○○與同案被告楊○○，彼此間
    互有犯意聯絡及行為分擔，均應依刑法第28條規定，論以共
    同正犯。
四、被告甲○○就事實欄一附表一編號1係以一行為觸犯販賣第三
    級毒品而混合二種以上毒品、發起犯罪組織等罪、被告庚○○
    就事實欄一附表一編號2、被告丁○○就事實欄一附表一編號9
    ，均係以一行為觸犯販賣第三級毒品、參與犯罪組織等罪，
    為想像競合犯，均應依刑法第55條規定，就被告甲○○從一重
    論以販賣第三級毒品而混合二種以上之毒品罪；就被告庚○○
    、丁○○從一重論以販賣第三級毒品罪處斷。
五、被告甲○○所為如附表一編號1、6至8、被告庚○○所為如附表
    一編號6至8、被告戊○○分別所販賣之毒咖啡包內，混合不同
    級數之毒品，對人體造成重大危害，應依毒品危害防制條例
    第9條第3項，加重其刑。
六、被告甲○○前曾因違反藥事法等案件，經法院判處定應執行有
    期徒刑6月確定，於105年9月27日執行完畢，又因妨害自由
    案件，經法院判處有期徒刑3月，於106年12月14日易科罰金
    執行完畢；被告庚○○曾因不能安全駕駛致交通危險罪、詐欺
    等案件，經法院判處有期徒刑3月、2月、4月，並經裁定應
    執行有期徒刑7月，於107年11月13日執行完畢；以上均有臺
    灣高等法院被告前案紀錄表附卷可稽，其等於有期徒刑執行
    完畢後，5年內故意再犯本案有期徒刑以上之罪，均為累犯
    ，審酌上開被告等人本案與前案犯行均係故意犯之，其中被
    告甲○○前案更有犯毒品同質案件，足見其等對刑罰反應能力
    薄弱，參以司法院釋字第775號意旨，爰均依刑法第47條第1
    項之規定加重其刑，並均依法遞加重其刑。
七、被告甲○○、庚○○、丁○○、戊○○於偵查、原審及本院審理中，
    就各自所犯上開販賣第三級毒品犯行，均已坦認而自白犯行
    ，均應依毒品危害防制條例第17條第2項規定，減輕其刑；
    被告甲○○、庚○○部分，並依法先遞加重後減輕之，戊○○部分
    則依法先加重後減輕之。
八、被告甲○○、庚○○、丁○○等人分別對於其等發起、招募、參與
    該販毒集團經過及在組織扮演角色分工、邀集之成員，於偵
    查、原審及本院審理時始終供述詳實，應認各對所犯發起、
    招募、參與犯罪組織等主要構成要件事實有所自白，合於組
    織犯罪防制條例第8條第1項後段、第2項後段規定減輕其刑
    規定，爰就其等所犯發起、招募、參與犯罪組織等罪屬想像
    競合之輕罪減刑，於量刑時併予審酌。
九、本案被告甲○○、庚○○、丁○○等人組成販毒組織及被告戊○○之
    販毒行為，早已經警方佈線跟監偵辦而查悉上開被告等人之
    販毒犯嫌，有偵查報告及蒐證照片附卷可稽（參他卷一第89
    至91、303至307、335至438頁，偵5016卷一第169至253頁）
    ，此外被告等人均未再提供具體資訊以查明其等毒品上手，
    而未查獲其他正犯或共犯，自均無毒品危害防制條例第17條
    第1項減刑規定之適用，附此敘明。
十、按刑法第59條規定之酌量減輕其刑，必須犯罪另有特殊之原
    因與環境，在客觀上足以引起一般同情，認為即使予以宣告
    法定最低度刑，猶嫌過重者，始有其適用。此所謂法定最低
    度刑，固包括法定最低本刑；惟遇有其他法定減輕之事由者
    ，則應係指適用其他法定減輕事由減輕其刑後之最低度刑而
    言。倘被告別有法定減輕事由者，應先適用法定減輕事由減
    輕其刑後，猶認其犯罪之情狀顯可憫恕，即使科以該減輕後
    之最低度刑仍嫌過重者，始得適用刑法第59條規定酌量減輕
    其刑（最高法院109年度台上字第5739號判決意旨參照）。
    本院考量被告甲○○發起主持販毒組織，持有愷他命、毒咖啡
    包等毒品數量均多，並招募組織成員眾多受其指使從事販毒
    營利，被告庚○○、丁○○均屬年輕力壯，不思以正當工作謀生
    ，竟參加販毒組織擔任販賣毒品工作抽取報酬，被告戊○○與
    被告甲○○於本案查獲前即有往來，本案販賣毒咖啡包予被告
    甲○○之販毒組織，數量及金額並非少數，且經警於其住處尚
    亦查獲持有數千包之毒咖啡包，其助長販毒組織犯罪情節非
    屬輕微，其等所為販賣之第三級毒品犯行對社會秩序及國民
    健康危害甚鉅，經依毒品危害防制條例第17條第2項減輕其
    刑之後，別無再認有犯罪情狀顯可憫恕，即使科以該減輕後
    之最低度刑仍嫌過重之情形，爰均不再依刑法第59條規定減
    輕其刑。據上，被告等人上訴請求依刑法第59條規定減輕刑
    責，無法為本院所採用。
、被告甲○○如附表一編號1至16共16次、被告庚○○如附表
　　一編號2至8共7次、被告丁○○如附表一編號9至12所示犯行
　　共4次、均犯意各別，行為互殊，應予以分論併罰。
、臺灣臺中地方檢察署110年度偵字第20715號經檢察官移送原
    審併案審理部分，因與原起訴部分為同一事實，本院自應一
    併審究，附此敘明。
、不應宣告強制工作理由
    按犯第1項之罪者，應於刑之執行前，令入勞動場所，強制
    工作，其期間為3年，組織犯罪防制條例第3條第3項固定有
    明文，惟106年4月19日修正公布之組織犯罪防制條例第3條
    第3項規定：「犯第1項之罪者，應於刑之執行前，令入勞動
    場所，強制工作，其期間為3年。」（嗣107年1月3日修正公
    布第3條，但本項並未修正）就受處分人之人身自由所為限
    制，違反憲法比例原則及憲法明顯區隔原則之要求，與憲法
    第8條保障人身自由之意旨不符，應自本解釋公布之日起失
    其效力，業經司法院大法官釋字第812號解釋在案。則就參
    與犯罪組織者，得於刑之執行前，令入勞動場所，強制工作
    之規定，既經司法院大法官認定有違憲之情事，且自解釋公
    布之日起失其效力，本案自不應對被告宣告強制工作，故檢
    察官於本案起訴時，未及審酌及此，併請求對被告甲○○、庚○○、丁○○等人均予宣告強制工作3年部分，本院自難以採用
    ，附此敘明。
肆、上訴駁回及撤銷改判理由
一、上訴駁回部分：
　㈠原審調查審理結果，認被告甲○○所犯如附表編號2至16所示各
    罪，被告庚○○及戊○○（附表七編號11除外）部分，事證明確
    ，適用組織犯罪防制條例第3條第1項、第4條第1項、第8條
    第1項、第2項，毒品危害防制條例第9條第3項、第4條第3項
    、第4項、第5條第2項、第3項、第4項、第17條第2項、第18
    條第1項、第19條第1項、第3項，刑法第11條、第28條、第4
    7條第1項、第55條、第59條、第51條第5款、第38條第1項、
    第38條之1第1項、第3項規定，並審酌被告甲○○、庚○○、戊○○等人之前案素行，被告等人為首揭行為時分別為20至30歲
    不等之年紀、均屬年輕力壯，均明知第三、四級毒品對於身
    心健康、社會秩序之危害至深且鉅，施用毒品者容易上癮而
    戒除不易，且販賣第三、四級毒品均為法律所禁絕，竟不思
    循正途賺取金錢，無視於國家杜絕毒品之禁令，而被告甲○○
    、庚○○以犯罪組織分工合作之模式，透過通訊軟體發送販毒
    廣告訊息，助長毒品快速流竄，被告戊○○販賣大量毒品給被
    告甲○○助長販毒組織，犯罪所生危害程度非輕，其等所為實
    不足取。另考量上開被告等人販賣毒品之方法手段、毒品數
    量、價格，以及共同販賣毒品參與程度及角色，兼衡被告甲○○、戊○○於警詢及偵查之初否認，嗣於偵審中坦承犯行，被
    告庚○○於偵審中始終坦承犯行之犯後態度，及各自所陳之智
    識程度及家庭生活經濟狀況等一切情狀，就被告甲○○、庚○○
    各量處如附表編號2至16、附表編號2至8所示之刑（被告庚○○併定應執行刑為有期徒刑5年），被告戊○○量處有期徒刑5
    年2月。另就沒收部分，詳予說明如後。經核原審此部分採
    證、認事用法，並無違誤，量刑亦屬妥適，應予維持。
　㈡被告甲○○、庚○○及戊○○上訴請求依刑法第59條減輕其等刑責
    ，均無理由，已如前述。至被告甲○○、庚○○及戊○○均再請求
    考量其等本案犯行、犯後態度等，予以從輕量刑等語；惟按
    刑罰之量定，屬法院自由裁量之職權行使，應審酌刑法第57
    條所列各款事由及一切情狀，為酌量輕重之標準，並非漫無
    限制；量刑輕重係屬事實審法院得依職權自由裁量之事項，
    苟已斟酌刑法第57條各款所列情狀而未逾越法定刑度，不得
    遽指為違法；且在同一犯罪事實與情節，如別無其他加重或
    減輕之原因，下級審量定之刑，亦無過重或失輕之不當情形
    ，則上級審法院對下級審法院之職權行使，原則上應予尊重
    （最高法院72年台上字第6696號、75年台上字第7033號及85
    年度台上字第2446號判決意旨參照）。本案原審已本於被告
    甲○○、庚○○及戊○○之責任為基礎，並已具體斟酌刑法第57條
    所列情形而為量刑，未有偏執一端而有失之過重、失衡等情
    事，均已如前述；依上開說明，即不得遽指為未審酌上情而
    量刑過重。被告甲○○、庚○○及戊○○此部分上訴意旨，亦難為
    本院所採用。
　㈢綜上所述，本件被告甲○○、庚○○及戊○○上訴，除後述被告甲○○撤銷改判、戊○○沒收撤銷部分外，餘均無理由，皆應予駁
    回。
二、撤銷改判部分：
　㈠被告甲○○部分：
　1.原審認被告甲○○本案如附表編號1犯行，犯罪事證明確，予
    以論罪科刑，固非無見。惟原審未及適用司法院大法官釋字
    第812號解釋，仍對被告甲○○宣告強制工作，自有未當。被
    告甲○○上訴意旨請求從輕量刑，雖無可取，然原判決既有前
    揭瑕疵，自應由本院將原判決關於被告甲○○所犯如附表編號
    1部分予以撤銷改判。　
　2.爰審酌被告甲○○當知毒癮甚難戒除，竟無視於國家防制毒品
    危害之禁令，發起犯罪組織並為如附表編號1所示販賣第三
    級毒品而混合二種以上之毒品犯行，其所為對我國社會安寧
    秩序及國人身體健康之危害至鉅，且有滋生其他犯罪之可能
    ，所為誠屬不該；並考量被告甲○○就其所犯上揭犯行坦承不
    諱之犯後態度，與其前有違反藥事法案件經論罪科刑之素行
    ，兼衡被告甲○○自述國中畢業之智識程度、之前在家中事業
    幫忙、未婚、無子女、需扶養母親之生活狀況，暨其犯罪之
    動機、目的、手段等一切情狀，量處如附表編號1所示之刑
    。
　3.本案被告甲○○就上開撤銷改判部分所處有期徒刑，與上訴駁
    回部分所處之有期徒刑，因合於數罪併罰規定，爰依刑法第
    51條第5款規定，審酌被告甲○○所犯各罪之販賣毒品類型，
    犯罪時間、空間之密接程度、犯罪態樣、手段及侵害法益相
    同，責任非難重複之程度較高，及權衡被告犯數罪所反應之
    人格特性，參酌其毒品上手於本案所判處刑責等，而為整體
    評價後，定其應執行刑如主文所示。
　㈡被告丁○○部分：
　1.原審認被告丁○○本案所為各犯行，犯罪事證明確，予以論罪
    科刑，固非無見。惟被告丁○○於本案各犯行，並無應予加重
    之情事，惟原審判決誤為先加重後減輕之（參判決書第17頁
    第18至22行，理由參之八所述），顯有違誤；被告丁○○上訴
    意旨請求從輕量刑，雖無可取，然原判決既有前揭瑕疵，自
    應由本院將原判決關於被告丁○○部分予以撤銷改判。
　2.爰審酌被告丁○○前無不良素行，有其等臺灣高等法院被告前
    案紀錄表在卷可參，又被告行為時分別為20餘歲之年紀、年
    輕力壯，明知第三級毒品對於身心健康、社會秩序之危害至
    深且鉅，施用毒品者容易上癮而戒除不易，且販賣第三級毒
    品為法律所禁絕，竟不思循正途賺取金錢，無視於國家杜絕
    毒品之禁令，且以犯罪組織分工合作之模式，透過通訊軟體
    發送販毒廣告訊息，助長毒品快速流竄，所為實不足取。另
    考量被告丁○○販賣毒品之方法手段、毒品數量、價格，以及
    共同販賣毒品參與程度及角色，兼衡被告丁○○於警詢之初否
    認，嗣於偵審中坦承犯行之犯後態度，及自陳國中畢業之智
    識程度及家庭生活經濟狀況（參本院卷二第307頁）等一切
    情狀，分別量處如附表編號9至12所示之刑。並衡酌被告丁○○所犯各罪之販賣毒品類型，犯罪時間、空間之密接程度、
    犯罪態樣、手段及侵害法益相同，責任非難重複之程度較高
    ，及權衡被告犯數罪所反應之人格特性，而為整體評價後，
    定其應執行刑如主文所示。
  ㈢被告戊○○如附表七編號11之沒收應予撤銷理由：
　　查被告戊○○否認如附表七編號11之蘋果廠牌金色IPHONE
    7 PLUS手機1支（IMEI：000000000000000）為其所有（參本
    院卷二第289頁），且依卷附戊○○為警執行搜索時所記錄之
    搜索扣案筆錄、扣押物品目錄表（參偵5016卷一第39至43、
    49至53、57至61頁），亦未見此一手機（依偵3923卷一第85
    至91頁所附，臺中市政府警察局第六分局搜索扣押筆錄、扣
    押物品目錄表、扣押物品收據所示，此一手機係自庚○○住於
    臺中市○○區○○路○段000巷00號2樓居所地查扣；且此一手機
    已於庚○○所犯罪名項下予以沒收，參原判決庚○○主文及附表
    三編號6部分），堪認被告戊○○此部分所辯，合於真實，而
    堪採信；原判決疏未查明，就此一手機於被告戊○○所犯罪名
    項下予以宣告沒收，容有違誤，自應由本院予以撤銷（至被
    告戊○○其餘經原審法院宣告沒收部分，經核並無違誤，均詳
    如後述）。
伍、沒收部分：
    按查獲之第一、二級毒品及專供製造或施用第一、二級毒品
    之器具，不問屬於犯罪行為人與否，均沒收銷燬之；次按犯
    第4條至第9條、第12條、第13條或第14條第1項、第2項之罪
    者，其供犯罪所用之物，不問屬於犯罪行為人與否，均沒收
    之，毒品危害防制條例第18條第1項、第19條第1項分別定有
    明文。又供犯罪所用、犯罪預備之物或犯罪所生之物，屬於
    犯罪行為人者，得沒收之；但有特別規定者，前二項之沒收
    ，於全部或一部不能沒收或不宜執行沒收時，追徵其價額，
    刑法第38條第2項、第4項亦有明文。按犯罪所得，屬於犯罪
    行為人者，沒收之，於全部或一部不能沒收或不宜執行沒收
    時，追徵其價額，刑法第38條之1第1項前段、第3項分別定
    有明文。另依毒品危害防制條例第19條之立法（修正）理由
    並說明：「一、為因應中華民國刑法修正，沒收為獨立之法
    律效果，爰修正原條文第一項，擴大沒收範圍，使犯第4條
    至第9條、第12條、第13條或第14條第1項、第2項之罪所用
    之物，不問是否屬於犯罪行為人所有，均應沒收之，以遏止
    相關犯罪之發生。二、刑法沒收章已無抵償之規定，而追徵
    為全部或一部不能沒收之執行方式，為避免司法實務對如何
    執行抵償之困擾，爰刪除原條文第一項後段全部或一部不能
    沒收之執行方式，回歸刑法沒收章之規定。三、原條文第一
    項犯罪所得之沒收，與刑法沒收章相同，而無重複規範必要
    ，爰刪除之…。」。從而，關於犯毒品危害防制條例第4條至
    第9條、第12條、第13條或第14條第1項、第2項之罪者，除
    「供犯罪所用之物（不問屬於犯罪行為人與否）」及「犯第
    4條之罪所使用之水、陸、空交通工具」，應各依修正後毒
    品危害防制條例第19條第1、2項規定沒收外，其餘部分於全
    部或一部不能沒收時之沒收規定，均應依修正後刑法第38條
    之規定處理。經查：
一、扣案附表二編號1至11、12②、附表二之一編號1、附表三編
    號1至2、附表七編號1至2、3至5所示之毒品（所含毒品成分
    、送驗及驗餘淨重、純質淨重均詳如各該附表編號所載），
    為毒品危害防制條例所列管禁止非法持有販賣之第二、三、
    四級毒品，亦為違禁物，爰分別依毒品危害防制條例第18條
    第1項前段宣告沒收銷燬、刑法第38條第1項規定宣告沒收，
    並於經查獲之被告甲○○、庚○○、戊○○等人所犯最後一次販賣
    毒品罪刑項下宣告之。又扣案上開毒品之外包裝袋因已與其
    內之毒品無法完全析離，亦無析離之實益及必要，故併予宣
    告沒收銷毀、沒收。至於送鑑耗損之毒品既已滅失，自無庸
    再為沒收銷毀、沒收之諭知。另附表二編號12①、編號13、1
    4均未檢出毒品成分，非屬違禁物，且無證據證明與本案犯
    行有直接關聯，爰不另為沒收之宣告。
二、扣案如附表二之一編號2至7、附表三編號3至6、附表六編號
    1、附表七編號6至10所示之物，為被告等人販賣毒品聯繫及
    毒品秤重使用，均係供本案販賣毒品所用之物，業據被告等
    人陳明在卷，不問屬於犯罪行為人與否，應依毒品危害防制
    條例第19條第1項規定，於被告等各次所犯販賣第三級毒品
    罪項下宣告沒收。
三、被告庚○○、丁○○、同案被告楊○○、丙○○、乙○○就其等如附表
    一所販賣毒品所得於抽取報酬後均回帳給被告甲○○，均已獲
    有犯罪所得等情，業據被告甲○○供稱，外務賣毒品完會把剩
    餘毒品及扣除報酬後之交易所得交給我；被告庚○○供稱其每
    販賣一包毒咖啡包抽100元、1公克愷他命抽300元；被告丁○○供稱其每販賣一包毒咖啡包抽200元、1公克愷他命抽200元
    ；同案被告乙○○供稱每販賣一包毒咖啡包抽200元、1公克愷
    他命抽100元；同案被告丙○○供稱每賣一包毒咖啡包、1公克
    愷他命均是各抽50元；同案被告楊○○供稱其賣愷他命1公克
    可抽200元、毒咖啡包1包可抽200元，附表一編號2販毒所得
    與被告庚○○平分每人分得100元等語在卷（參偵3923卷三第2
    51、252頁，偵3923卷二第307頁，軍偵卷4第189至193、421
    、422頁，偵5009卷第30、232、319，偵5013卷一第366、39
    7頁，偵5013卷二第227至228，他卷四第319、320頁，原審
    卷一第93、106、113至117、125至130、160頁，原審卷二第
    367、368頁）；是：
　㈠關於附表一編號2至5、編號9至16各被告販賣愷他命毒品各次
    所得如下：
　1.附表一編號2：被告庚○○、同案楊○○各100元、甲○○2200元（
    0000-000-000=2200）。
　2.附表一編號3至5：各次被告庚○○300元、甲○○1500元（0000-
    000=1500）。
　3.附表一編號9：被告丁○○200元、甲○○2000元（0000-000=200
    0）。
　4.附表一編號10至12：各次被告丁○○200元、甲○○2600元（000
    0-000=2600）。
　5.附表一編號13：同案被告丙○○50元、乙○○100元、被告甲○○2
    450元（0000-00-000=2450）、附表一編號14：同案被告丙○○200元（50X4=200）、同案被告乙○○400元（100X4=400）、
    被告甲○○10900元（00000-000-000=10900）。
　6.附表一編號15：同案被告楊○○200元、被告甲○○1600元（000
    0-000=1600）。
　7.附表一編號16：同案被告楊○○200元、被告甲○○2800元（000
    0-000=2800元）。
　㈡關於附表一編號6至8被告販賣毒咖啡包各次所得如下：
　1.附表一編號6：被告庚○○200元（100X2=200）、被告甲○○100
    0元（0000-000=1000）。
　2.附表一編號7：被告庚○○700元（100X7=700）、被告甲○○250
    0元（0000-000=2500）。
　㈢被告甲○○、庚○○、丁○○上開各次之販毒所得均已扣案，被告
    丁○○之販毒所得亦於偵查中繳回查扣在案，爰依刑法第38條
    之1第1項前段規定，於各該被告所犯各販賣毒品罪刑項下宣
    告沒收。又被告甲○○、庚○○就本案經警查扣之現金，亦均供
    承為其等販毒所得，衡以被告甲○○發起販毒組織、被告庚○○
    參與販毒組織均有相當時日，且查獲之現金是與其等持有待
    販賣之毒品同時查獲，是於扣除附表各該犯罪所得後之金額
    （被告甲○○經查扣11萬5700元，扣除附表編號2至7、9至16
    各次犯罪所得，尚有7萬7950元；被告庚○○經查扣9100元，
    扣除附表編號2至8各次犯罪所得，尚有4千元），均足可認
    定為其等其他違法毒品犯罪行為所得，爰依毒品危害防制條
    例第19條第3項，併於被告甲○○、庚○○最後一次販賣毒品罪
    刑項下宣告沒收。
　㈣至被告丁○○等人固自承參加本案犯罪組織，尚有其他獲利之
    犯罪所得，而依推估於偵查中繳回，惟均由其家人代為繳交
    ，況查其除本案販毒行為外，其他於不詳時地販售愷他命、
    毒咖啡包等毒品之時地、對象、數量及價格均屬不詳，與上
    開被告甲○○、庚○○經查獲持有毒品、進行毒品交易後旋即同
    時查獲持有毒品及販毒所得之現金情形尚有不同，應於待查
    獲有具體販毒犯行後再為沒收宣告，是扣除上開本案各次犯
    罪所得外，爰不再就其等自行由家人代繳扣案之餘額（附表
    六編號2⑤）為沒收之宣告；另附表一編號1部分，共犯盧○○
    販毒後旋經警查獲犯罪所得8千元、附表一編號8，被告庚○○
    販毒後旋經警查獲犯罪所得3200元，業據其等陳明在卷，且
    有扣押物品目錄表附卷可憑（參偵31677號影卷第25、63頁
    ，偵3923卷二第302頁，原審卷一第105頁），因無證據已回
    帳繳給被告甲○○，因認被告甲○○此部分尚未獲有犯罪所得，
    併此敘明。
四、被告戊○○如事實欄二所示犯行之犯罪所得為25萬元並已扣案
    （附表七編號12①），業據被告戊○○陳明在卷（參原審卷一
    第329頁），應依法宣告沒收；另扣案8千元（附表七編號12
    ②）則無證據證明為被告戊○○本案販毒犯罪所得，不另為沒
    收宣告。
五、按毒品危害防制條例第19條第2項雖規定「犯第4條之罪所使
    用之水、陸、空交通工具，沒收之。」惟依92年7月9日修正
    本條例之立法說明：「第3項(105年6月22日修正為第2項)所
    定應沒收之水、陸、空交通工具，依據實務上向來之見解，
    係指專供犯第4條之罪所使用之交通工具並無疑義，故本項
    不需再予修正。」意旨，可知依本項規定沒收之交通工具，
    以專供犯第4條之罪所使用者為限，且屬於犯罪行為人者，
    始得沒收。而所謂「專供」犯第4條之罪，係指該水、陸、
    空交通工具之使用與行為人犯第4條之罪有直接關聯性，並
    依社會通念具有促使該次犯罪實現該構成要件者而言，若僅
    是前往犯罪現場之交通工具，即不屬之（最高法院109年度
    台上字第2388號判決參照）。查扣案附表二之一編號9、附
    表三編號8所示之車輛固曾為被告甲○○及其組織成員駕駛前
    往與購毒者交易毒品，附表七編號13為被告戊○○停放於住居
    處停車場，因檢察官並未提出其他事證佐證上開車輛與販賣
    毒品犯罪構成要件行為間存在專門用以促使實現犯罪之工具
    之直接關聯性，應認僅屬偶然存在之相關物，並非直接供犯
    罪所用之物，自無從依毒品危害防制條例第19條第2項規定
    予以宣告沒收。至於其餘扣案如附表四編號1、2所示之物，
    均為個人所有及使用而未供本案販罪使用，業據被告乙○○供
    明在卷（參原審卷一第116頁、原審卷二第357頁），且無積
    極證據證明係供本案犯罪所用或犯罪所得，亦不另為沒收之
    宣告。
陸、不另為無罪諭知
一、檢察官公訴意旨另略以：被告甲○○意圖營利，向真實姓名年
    籍不詳之成年人購買含有第二、三、四級毒品成分之毒咖啡
    包，藏放在甲○○位在臺中市○○區○○路00○00號居所，嗣經警
    於上址查扣，因認被告甲○○另亦涉犯毒品危害防制條例第4
    條6項、第2項販賣第二級毒品未遂罪嫌云云。
二、按行為人意圖營利而購入毒品，其主觀上雖認知係為銷售營
    利，客觀上並有購入毒品之行為，惟仍須對外銷售，始為販
    賣行為之具體實現。此之對外銷售，自買賣毒品之二面關係
    以觀，固須藉由如通訊設備或親洽面談與買方聯繫交易，方
    能供買方看貨或與之議價，以實現對特定或可得特定之買方
    銷售；至於對不特定人或特定多數人行銷，進行宣傳、廣告
    ，以招攬買主之情形（例如在網路上或通訊軟體「LINE」群
    組，發布銷售毒品之訊息以求售），因銷售毒品之型態日新
    月異，尤以現今網際網路發達，透過電子媒體或網路方式宣
    傳販毒之訊息，使毒品之散布更為迅速，依一般社會通念，
    其惡性已對於販賣毒品罪所要保護整體國民身心健康之法益
    ，形成直接危險，固得認開始實行足以與販賣毒品罪構成要
    件之實現具有必要關聯性之行為，已達著手販賣階段；然行
    為人意圖營利而購入毒品後，在尚未尋找買主前，即為警查
    獲，既未對外銷售或行銷，難認其意圖營利而購入毒品之行
    為，與該罪之構成要件實現具有必要關聯性，即非屬著手販
    賣之行為，應僅成立意圖販賣而持有毒品罪。至於行為人意
    圖營利，因買主之要約而購入毒品，或先向不特定人或特定
    多數人行銷後，再購入毒品等情形，就其前後整體行為以觀
    ，前者已與可得特定之買方磋商，為與該買方締約而購入毒
    品行為，已對販賣毒品罪所保護之法益形成直接危險，與銷
    售毒品之實現具有必要關聯性；後者則與意圖營利購入毒品
    後，對不特定人或特定多數人行銷之情形無異，均已達販賣
    毒品罪之著手階段，自不待言。綜上，行為人意圖營利而購
    入毒品，在尚未尋找買主前，即為警查獲，其主觀上雖有營
    利之意圖，客觀上亦有購入毒品之行為，但其既未對外銷售
    ，亦無向外行銷之著手販賣行為，自難認已著手實行販賣毒
    品，應論以意圖販賣而持有毒品罪（最高法院刑事大法庭10
    9年度台上大字第4861號裁定意旨參照）。查，本案被告甲○○經查獲販賣售出之毒咖啡包係含第三級、第四級毒品成分
    ，並無證據證明尚含有第二級毒品成分，業論證如前，又被
    告甲○○購得持有含有第二級毒品成分之毒咖啡包，在尚未尋
    得買主前，即為警查獲，依前揭說明，被告此部分所為，尚
    難認已著手實行販賣毒品罪，此外，依檢察官起訴所舉及卷
    存證據資料，亦查無其他販賣第二級毒品之具體事證，檢察
    官起訴認被告甲○○尚涉犯販賣第二級毒品未遂罪，即屬無法
    證明，本應為無罪之諭知，惟被告經查獲持有併含有第二、
    三、四級毒品成分毒咖啡包，其持有過程中，與取出販賣第
    三、四級毒品經起訴認定有罪部分，具有想像競合裁判上一
    罪關係，是爰不另為無罪之諭知。
據上論結，應依刑事訴訟法第368條、369條第1項前段、第364條
、第299條第1項前段，組織犯罪防制條例第3條第1項、第3項、
第4條第1項、第8條第1項、第2項，毒品危害防制條例第9條第3
項、第4條第3項、第4項、第5條第2項、第3項、第4項、第17條
第2項、第18條第1項、第19條第1項、第3項，刑法第11條、第28
條、第47條第1項、第55條、第51條第5款、第38條第1項、第38
條之1第1項、第3項，判決如主文。
本案經檢察官林俊杰提起公訴及移送併案審理，檢察官己○○到庭
執行職務。
中　　華　　民　　國　　110 　年　　12　　月　　29　　日
            刑事第七庭  審判長法  官  梁  堯  銘
                              法  官  張  智  雄
                              法  官  王  鏗  普
以上正本證明與原本無異。
如不服本判決應於收受送達後20日內向本院提出上訴書狀，其未
敘述上訴之理由者，並得於提起上訴後20日內向本院補提理由書
（均須按他造當事人之人數附繕本）「切勿逕送上級法院」。因
疫情而遲誤不變期間，得向法院聲請回復原狀。
                              書記官  周  巧  屏
　　　　　　　　　　　　　　　
中　　華　　民　　國　　110 　年　　12　　月　　29　　日
附錄論罪科刑法條
毒品危害防制條例第4條
製造、運輸、販賣第一級毒品者，處死刑或無期徒刑；處無期徒
刑者，得併科新臺幣3千萬元以下罰金。
製造、運輸、販賣第二級毒品者，處無期徒刑或10年以上有期徒
刑，得併科新臺幣1千5百萬元以下罰金。
製造、運輸、販賣第三級毒品者，處7年以上有期徒刑，得併科
新臺幣1千萬元以下罰金。
製造、運輸、販賣第四級毒品者，處5年以上12年以下有期徒
刑，得併科新臺幣5百萬元以下罰金。
製造、運輸、販賣專供製造或施用毒品之器具者，處1年以上7年
以下有期徒刑，得併科新臺幣150萬元以下罰金。
前五項之未遂犯罰之。
毒品危害防制條例第5條
意圖販賣而持有第一級毒品者，處無期徒刑或10年以上有期徒刑
，得併科新臺幣7百萬元以下罰金。
意圖販賣而持有第二級毒品者，處5年以上有期徒刑，得併科新
臺幣5百萬元以下罰金。
意圖販賣而持有第三級毒品者，處3年以上10年以下有期徒刑，
得併科新臺幣3百萬元以下罰金。
意圖販賣而持有第四級毒品或專供製造、施用毒品之器具者，處
1年以上7年以下有期徒刑，得併科新臺幣1百萬元以下罰金。
毒品危害防制條例第9條
成年人對未成年人販賣毒品或犯前三條之罪者，依各該條項規定
加重其刑至二分之一。
明知為懷胎婦女而對之販賣毒品或犯前三條之罪者，亦同。
犯前五條之罪而混合二種以上之毒品者，適用其中最高級別毒品
之法定刑，並加重其刑至二分之一。
組織犯罪防制條例第3條
發起、主持、操縱或指揮犯罪組織者，處3年以上10年以下有期
徒刑，得併科新臺幣1億元以下罰金；參與者，處6月以上5年以
下有期徒刑，得併科新臺幣1千萬元以下罰金。但參與情節輕微
者，得減輕或免除其刑。
具公務員或經選舉產生之公職人員之身分，犯前項之罪者，加重
其刑至二分之一。
犯第1項之罪者，應於刑之執行前，令入勞動場所，強制工作，
其期間為3年。
前項之強制工作，準用刑法第90條第2項但書、第3項及第98條第
2項、第3項規定。
以言語、舉動、文字或其他方法，明示或暗示其為犯罪組織之成
員，或與犯罪組織或其成員有關聯，而要求他人為下列行為之一
者，處3年以下有期徒刑，得併科新臺幣3百萬元以下罰金：
一、出售財產、商業組織之出資或股份或放棄經營權。
二、配合辦理都市更新重建之處理程序。
三、購買商品或支付勞務報酬。
四、履行債務或接受債務協商之內容。
前項犯罪組織，不以現存者為必要。
以第5項之行為，使人行無義務之事或妨害其行使權利者，亦同
。
第5項、第7項之未遂犯罰之。
組織犯罪防制條例第4條
招募他人加入犯罪組織者，處6月以上5年以下有期徒刑，得併科
新臺幣1千萬元以下罰金。
成年人招募未滿十八歲之人加入犯罪組織者，依前項規定加重其
刑至二分之一。
以強暴、脅迫或其他非法之方法，使他人加入犯罪組織或妨害其
成員脫離者，處1年以上7年以下有期徒刑，得併科新臺幣2千萬
元以下罰金。
前項之未遂犯罰之。
附表
編號 犯罪事實  罪刑及沒收之宣告  1 事實欄一之附表一編號1 甲○○共同犯販賣第三級毒品而混合二種以上之毒品罪，累犯，處有期徒刑肆年陸月。扣案如附表二之一編號2至7所示之物，均沒收。  2 事實欄一之附表一編號2 甲○○共同犯販賣第三級毒品罪，累犯，處有期徒刑肆年貳月。扣案如附表二之一編號2至7、8①所示之物，均沒收。 庚○○共同犯販賣第三級毒品罪，累犯，處有期徒刑參年玖月。扣案如附表三編號3至6、7①所示之物，均沒收。  3 事實欄一、三之附表一編號3 甲○○共同犯販賣第三級毒品罪，累犯，處有期徒刑肆年壹月。扣案如附表二之一編號2至7、8②所示之物，均沒收。 庚○○共同犯販賣第三級毒品罪，累犯，處有期徒刑參年捌月。扣案如附表三編號3至6、7②所示之物，均沒收。  4 事實欄一、三之附表一編號4 甲○○共同犯販賣第三級毒品罪，累犯，處有期徒刑肆年壹月。扣案如附表二之一編號2至7、8③所示之物，均沒收。 庚○○共同犯販賣第三級毒品罪，累犯，處有期徒刑參年捌月。扣案如附表三編號3至6、7③所示之物，均沒收。  5 事實欄一、三之附表一編號5 甲○○共同犯販賣第三級毒品罪，累犯，處有期徒刑肆年壹月。扣案如附表二之一編號2至7、8④所示之物，均沒收。 庚○○共同犯販賣第三級毒品罪，累犯，處有期徒刑參年捌月。扣案如附表三編號3至6、7④所示之物，均沒收。  6 事實欄一、三之附表一編號6 甲○○共同犯販賣第三級毒品而混合二種以上之毒品罪，累犯，處有期徒刑肆年壹月。扣案如附表二之一編號2至7、8⑤所示之物，均沒收。 庚○○共同犯販賣第三級毒品而混合二種以上之毒品罪，累犯，處有期徒刑參年捌月。扣案如附表三編號3至6、7⑤所示之物，均沒收。  7 事實欄一、三之附表一編號7 甲○○共同犯販賣第三級毒品而混合二種以上之毒品罪，累犯，處有期徒刑肆年參月。扣案如附表二之一編號2至7、8⑥所示之物，均沒收。 庚○○共同犯販賣第三級毒品而混合二種以上之毒品罪，累犯，處有期徒刑參年拾月。扣案如附表三編號3至6、7⑥所示之物，均沒收。  8 事實欄一、三之附表一編號8 甲○○共同犯販賣第三級毒品而混合二種以上之毒品罪，累犯，處有期徒刑肆年參月。扣案如附表二編號2、5所示之物，沒收銷燬之、附表二編號1、3至4、6至11、12②、附表二之一編號1至7、8⑮所示之物，均沒收。 庚○○共同犯販賣第三級毒品而混合二種以上之毒品罪，累犯，處有期徒刑參年拾月。扣案如附表三編號1至6、7⑦⑧所示之物，均沒收。  9 事實欄一之附表一編號9 甲○○共同犯販賣第三級毒品罪，累犯，處有期徒刑肆年貳月。扣案如附表二之一編號2至7、8⑦所示之物，均沒收。 丁○○共同犯販賣第三級毒品罪，處有期徒刑參年陸月。扣案如附表六編號1、2①所示之物，均沒收。  10 事實欄一之附表一編號10 甲○○共同犯販賣第三級毒品罪，累犯，處有期徒刑肆年貳月。扣案如附表二之一編號2至7、8⑧所示之物，均沒收。 丁○○共同犯販賣第三級毒品罪，處有期徒刑參年陸月。扣案如附表六編號1、2②所示之物，均沒收。  11 事實欄一之附表一編號11 甲○○共同犯販賣第三級毒品罪，累犯，處有期徒刑肆年貳月。扣案如附表二之一編號2至7、8⑨所示之物，均沒收。 丁○○共同犯販賣第三級毒品罪，處有期徒刑參年陸月。扣案如附表六編號1、2③所示之物，均沒收。  12 事實欄一之附表一編號12 甲○○共同犯販賣第三級毒品罪，累犯，處有期徒刑肆年貳月。扣案如附表二之一編號2至7、8⑩所示之物，均沒收。 丁○○共同犯販賣第三級毒品罪，處有期徒刑參年陸月。扣案如附表六編號1、2④所示之物，均沒收。  13 事實欄一之附表一編號13 甲○○共同犯販賣第三級毒品罪，累犯，處有期徒刑肆年貳月。扣案如附表二之一編號2至7、8⑪所示之物，均沒收。  14 事實欄一之附表一編號14 甲○○共同犯販賣第三級毒品罪，累犯，處有期徒刑肆年捌月。扣案如附表二之一編號2至7、8⑫所示之物，均沒收。  15 事實欄一之附表一編號15 甲○○共同犯販賣第三級毒品罪，累犯，處有期徒刑肆年壹月。扣案如附表二之一編號2至7、8⑬所示之物，均沒收。  16 事實欄一之附表一編號16 甲○○共同犯販賣第三級毒品罪，累犯，處有期徒刑肆年參月。扣案如附表二之一編號2至7、8⑭所示之物，均沒收。 
附表一
編號 販毒者 交易時間    交易地點  毒品種類及數量  販賣金額（新臺幣）    備註  購毒者       1 甲○○盧○○ 109年10月15日22時30分許 臺中市○○區○○路0段00號TIME停車場 含第3、4級毒品之毒咖啡包6包、愷他命1包（1公克）  8000元 盧○○業經臺灣臺中地方檢察署以109年度偵字第31677號起訴另案審理中，非本案審理範圍  廖○○       2 甲○○庚○○楊○○ 110年1月2日下午9時58分許 臺中市○○區○○街00號 愷他命1公克  2400元   宋○○       3 甲○○庚○○林○○ 110年1月4日下午4時9分許 臺中市○區○○路0段0號「心緹SPA休閒旅館」 愷他命1公克  1800元   詹○○       4 甲○○庚○○林○○ 110年1月5日下午6時52分許 臺中市○區○○路0段0號「心緹SPA休閒旅館」 愷他命1公克  1800元   詹○○       5 甲○○庚○○林○○ 110年1月8日下午9時3分許 臺中市○區○○路0段0號「心緹SPA休閒旅館」 愷他命1公克  1800元   李○○       6 甲○○庚○○林○○ 110年1月20日下午10時許 臺中市○○區○○路00巷0弄0號 含第3、4級毒品之毒咖啡包2包（起訴書贅載第2級，業經檢察官更正刪除）  1200元   李○○       7 甲○○庚○○林○○ 110年1月21日下午4時56分許 臺中市○○區○○路00巷0弄0號 含第3、4級毒品之毒咖啡包7包（起訴書贅載第2級，業經檢察官更正刪除）  3200元   李○○       8 甲○○庚○○林○○ 110年1月22日下午5時5分許 臺中市○○區○○路0段0號太原停車場 含第3、4級毒品之毒咖啡包7包（起訴書贅載第2級，業經檢察官更正刪除）  3200元   李○○       9 甲○○丁○○ 109年10月27日上午8時48分許 臺中市大里區大明路與爽文路口 愷他命1公克  2200元   洪○○       10 甲○○丁○○ 109年11月3日上午3時許 臺中市○○區○○路0段00號 愷他命1公克  2800元   陳○○       11 甲○○丁○○ 109年12月30日上午2時許 臺中市○○區○○路0段00號 愷他命1公克  2800元   陳○○       12 甲○○丁○○ 109年12月31日上午2時許 臺中市○○區○○路0段00號 愷他命1公克  2800元   陳○○       13 甲○○丙○○乙○○ 109年11月21日上午5時14分許 臺中市○○區○○路000巷00號後門處 愷他命1公克  2600元   楊○○       14 甲○○丙○○乙○○ 109年11月21日上午8時35分許 臺中市○○區○○○路000號（雲月精品旅館）609號房前 愷他命4公克  1萬1500元   李○穎       15 甲○○楊○○ 109年11月4日下午2時3分許 臺中市○區○○路0段0號「○○SPA休閒旅館」 愷他命1公克  1800元   詹○○       16 甲○○楊○○ 109年11月5日下午12時10分許 臺中市○區○○街000號 愷他命1公克  3000元   洪○○      
附表二：（被告甲○○之扣案物，如後附圖文檔）
附表二之一：（被告甲○○之扣案物）
編號 扣案物品之名稱及數量 備註 1 第三級毒品愷他命1包 草療鑑字第1100300041號鑑驗書（參偵3923卷三第79頁）檢出結果：三級毒品愷他命（Ketamine，純度< 1%）驗前淨重55.7668公克驗餘淨重53.4756公克 2 夾鏈保鮮袋若干個  3 蘋果廠牌IPHONE8plus白色手機1支（IMEI：000000000000000）  4 蘋果廠牌IPHONEXR黑色手機1支（IMEI：0000000000000 00、000000000000000）  5 磅秤3臺  6 WIFI分享器1部  7 點鈔機1臺  8 現金11萬5700元，含 ①2200元 ②1500元 ③1500元 ④1500元 ⑤1000元 ⑥2500元 ⑦2000元 ⑧2600元 ⑨2600元 ⑩2600元 ⑪2450元 ⑫10900元 ⑬1600元 ⑭2800元 ⑮77950元（115700減①至⑭金額所餘）  ①附表一編號2販毒犯罪所得 ②附表一編號3販毒犯罪所得 ③附表一編號4販毒犯罪所得 ④附表一編號5販毒犯罪所得 ⑤附表一編號6販毒犯罪所得 ⑥附表一編號7販毒犯罪所得 ⑦附表一編號9販毒犯罪所得 ⑧附表一編號10販毒犯罪所得 ⑨附表一編號11販毒犯罪所得 ⑩附表一編號12販毒犯罪所得 ⑪附表一編號13販毒犯罪所得 ⑫附表一編號14販毒犯罪所得 ⑬附表一編號15販毒犯罪所得 ⑭附表一編號16販毒犯罪所得 ⑮其他違法販毒所得 9 自小客車BCR-3613號（含鑰匙）1部  
附表三：被告庚○○之扣案物
編號 扣案物品之名稱及數量 備註 1 第三級毒品愷他命8包 草療鑑字第0000000000號、0000000000號鑑驗書（參偵3923卷三第43至45、47頁）檢出結果：三級毒品愷他命（Ketamine，純度98.6%）推估檢品8包，檢驗前總淨重11.3094公克，愷他命總純質淨重11.1510公克 2 抖音圖案毒咖啡包6包 草療鑑字第0000000000號、0000000000號鑑驗書（參偵3923卷第43至45、47頁）檢出結果：三級毒品4-甲基甲基卡西酮（4-Methylmethcathinone、Mephedrone、4-MMC，純度3.7%）甲基-N,N-二甲基卡西酮（Methyl-N,N-Dimethy1cathinone，純度< 1%）四級毒品硝西泮（Nitrazepam，純度< 1%）推估檢品6包，檢驗前淨重24.9302公克，4-甲基甲基卡西酮（4-Methylmethcathinone、Mephedrone、4-MMC），總純質淨重0.9224公克（各級毒品純度< 1%，不計算毒品純質淨重） 3 磁鐵1塊  4 黑色夾鏈袋1袋  5 蘋果廠牌金色IPHONE6手機1支（IMEI：000000000000000）  6 蘋果廠牌金色IPHONE7PLUS手機1支（IMEI：000000000000000）  7 現金新臺幣9100元，含 ①100元 ②300元 ③300元 ④300元 ⑤200元 ⑥700元 ⑦3200元 ⑧4000元（9100減①至⑦金額所餘） ① ①附表一編號2販毒犯罪所得 ②附表一編號3販毒犯罪所得 ③附表一編號4販毒犯罪所得 ④附表一編號5販毒犯罪所得 ⑤附表一編號6販毒犯罪所得 ⑥附表一編號7販毒犯罪所得 ⑦附表一編號8販毒犯罪所得 ⑧其他違法販毒所得 8 自小客車1733-RU號（含鑰匙）1部  
附表三之一：購毒者李○○於附表一編號8所示時地已購得持有   
           之毒咖啡包（於李○○另案查扣）
編號 物品之名稱及數量 備註 1 抖音圖案毒咖啡包7包 草療鑑字第1100100326號、0000000000號鑑驗書（參偵3923卷第39、41頁）檢出結果：三級毒品4-甲基甲基卡西酮（4-Methylmethcathinone、Mephedrone、4-MMC，純度2.6%）甲基-N,N-二甲基卡西酮（Methyl-N,N-Dimethy1cathinone，純度< 1%）四級毒品硝西泮（Nitrazepam，純度< 1%）推估檢品7包，檢驗前淨重30.4630公克，4-甲基甲基卡西酮（4-Methylmethcathinone、Mephedrone、4-MMC），總純質淨重0.7920克（各級毒品純度< 1%，不計算毒品純質淨重） 
附表四：被告乙○○之扣案物
編號 扣案物品之名稱及數量 備註 1 手機1支（IMEI：000000000 000000、000000000000000） 非供本案犯罪使用 2 蘋果廠牌IPHONE手機1支（IMEI：000000000000000、0000000000-0000） 非供本案犯罪使用 3 蘋果廠牌IPHONE6s手機1支（IMEI：00000000000000） 供本案犯罪使用 4 現金5萬元，含 ①100元 ②400元 ③49500元（50000減①②金額所餘）  ①附表一編號13販毒犯罪所得 ②附表一編號14販毒犯罪所得 ③無證據證明為本案販毒犯罪所得 
附表五：被告丙○○之扣案物
編號 扣案物品之名稱及數量 備註 1 SAMSUNG手機1支（IMEI：000000000000000）  2 蘋果廠牌IPHONE6s手機1支（IMEI：000000000000000）  3 黑色袋子2個  4 磁鐵1塊  5 現金12萬元，含 ①50元 ②200元 ③119750元（120000減①②金額所餘）  ①附表一編號13販毒犯罪所得 ②附表一編號14販毒犯罪所得 ③無證據證明為本案販毒犯罪所得 
附表六：被告丁○○之扣案物
編號 扣案物品之名稱及數量 備註 1 蘋果廠牌IPHONE7手機1支（含SIM卡：0000000000、IMEI：000000000000000）  2 現金5000元，含 ①200元 ②200元 ③200元 ④200元 ⑤4200元（5000元減①至④金額所餘）  ①附表一編號9販毒犯罪所得 ②附表一編號10販毒犯罪所得 ③附表一編號11販毒犯罪所得 ④附表一編號12販毒犯罪所得 ⑤無證據證明為本案販毒犯罪所得 
附表七：被告戊○○之扣案物
編號 扣案物品之名稱及數量 備註 查扣地點：臺中市○○區○○路○段000號6樓620室   1 藍色迷彩BAPE圖案毒咖啡包2402包 內政部警政署刑事警察局刑鑑字第1100021095號鑑定書（參原審卷二第387至389頁）檢出結果：三級毒品4-甲基甲基卡西酮（4-Methylmethcathinone、Mephedrone、4-MMC，純度約4%）、微量三級毒品甲基-N,N-二甲基卡西酮（Mehyl-N,N-Dimethy1cathinone）微量四級毒品硝西泮（Nitrazepam）推估檢品2402包，驗前總淨重約13415.89公克，4-甲基甲基卡西酮純度約4%，驗前總純質淨重約536.63公克（各級毒品微量即純度未達1%，無法據以估算純質淨重） 2 紅色迷彩圖案毒咖啡包2203包 內政部警政署刑事警察局刑鑑字第1100021095號鑑定書（參原審卷二第387至389頁）檢出結果：三級毒品4-甲基甲基卡西酮（4-Methylmethcathinone、Mephedrone、4-MMC，純度約2%）微量三級毒品硝甲西泮（Nimetazepam）推估檢品2203包，驗前總淨重約15888.06公克，4-甲基甲基卡西酮純度約2%，驗前總純質淨重約317.76公克（各級毒品微量即純度未達1%，無法據以估算純質淨重） 查扣地點：臺中市○○區○○路○段000號8樓810室   3 藍色迷彩BAPE圖案毒咖啡包35包 草療鑑字第1100100358號鑑驗書（參偵5016卷一第475至477頁）、內政部警政署刑事警察局刑鑑字第1100021095號鑑定書（參原審卷二第387至389頁）檢出結果：三級毒品4-甲基甲基卡西酮（4-Methylmethcathinone、Mephedrone、4-MMC，純度約3%）微量三級毒品甲基-N,N-二甲基卡西酮（Methyl-N,N-Dimethy1cathinone）微量四級毒品硝西泮（Nitrazepam）推估檢品35包，驗前總淨重約226.35公克，4-甲基甲基卡西酮純度3%，驗前總純質淨重約6.79公克（各級毒品微量即純度未達1%，無法據以推估純質淨重） 4 紅色迷彩圖案毒咖啡包7包 草療鑑字第1100100358號鑑驗書（參偵5016卷一第475至477頁）內政部警政署刑事警察局刑鑑字第1100021095號鑑定書（參原審卷二第387至389頁）檢出結果：三級毒品4-甲基甲基卡西酮（4-Methylmethcathinone、Mephedrone、4-MMC，純度約4%）、甲基-N,N-二甲基卡西酮（Methyl-N ,N-Dimethy1cathinone）、微量三級毒品硝甲西泮（Nimetazepam）推估檢品7包，驗前總淨重約50.38公克，4-甲基甲基卡西酮純度約4%，驗前總純質淨重約2.01公克。（各級毒品純度微量即< 1%，不計算毒品純質淨重） 5 857黑色猩猩圖案毒咖啡包85包 草療鑑字第1100100358號鑑驗書（參偵5016卷一第475至477頁）內政部警政署刑事警察局刑鑑字第1100021095號鑑定書（參原審卷二第387至389頁）檢出結果：三級毒品4-甲基甲基卡西酮（4-Methylmethcathinone、Mephedrone、4-MMC，純度約5%）微量三級毒品甲基-N,N-二甲基卡西酮（Methyl-N,N-Dimethy1cathinone）微量四級毒品硝西泮（Nitrazepam）推估檢品85包，驗前總淨重約328.78公克，4-甲基甲基卡西酮純度約5%，驗前總純質淨重約16.43公克。（各級毒品微量即純度未達1%，無法據以估算純質淨重） 6 鑰匙2把  7 鑰匙1串  8 夾鏈袋若干個  9 花色袋子5個  10 蘋果廠牌紅色金色IPHONESE手機1支（IMEI：000000000000000）  11 刪除  12 現金新臺幣25萬8千元，含①①25萬元 ②②8千元  ①犯罪事實二販毒犯罪所得 ②無證據證明為本案販毒犯罪所得 查扣地點：臺中市○○區○○路○段000號地下停車場   13 自小客車000-0000號（含鑰匙）1部